【裁判字號】    99,易,1852
【裁判日期】    990713
【裁判案由】    竊盜
【裁判全文】
臺灣板橋地方法院刑事判決              99年度易字第1852號
公  訴  人  台灣板橋地方法院檢察署檢察官
被      告  丙○○
上列被告因竊盜案件，經檢察官提起公訴（99年度偵字第12357
號），本院判決如下：
    主      文
丙○○無罪。
    理      由
一、公訴意旨略以：被告丙○○前因竊盜案件，經本院以92年度
    訴字第671 號判決處有期徒刑六月確定，於民國94年1 月2
    日縮刑期滿執行完畢。詎猶不知悔改，意圖為自己不法之所
    有，於附件起訴書附表一所示之時地，以自備鑰匙破壞車門
    鎖後，插入電門鎖孔反覆轉動搖晃發動之方式，竊取丁○○
    等人之自小客車，得手後供己代步之用，迨汽油耗盡再將竊
    得之車輛棄置在路旁，經警尋獲後採集車內之吸管、煙蒂等
    物，送往台北縣政府警察局鑑驗結果，發現與被告之ＤＮＡ
    －ＳＴＲ型別相符，始查悉上情等情。因認被告先後四次涉
    犯刑法第320 條第1 項之竊盜罪嫌。
二、按犯罪事實應依證據認定之，無證據不得認定犯罪事實；又
    不能證明被告犯罪者，應諭知無罪之判決，刑事訴訟法第
    154 條第2 項、第301 條第1 項分別定有明文。次按刑事訴
    訟法第161 條已於91年2 月8 日修正公布，其第1 項規定：
    檢察官就被告犯罪事實，應負舉證責任，並指出證明之方法
    。因此，檢察官對於起訴之犯罪事實，應負提出證據及說服
    之實質舉證責任。倘其所提出之證據，不足為被告有罪之積
    極證明，或其指出證明之方法，無從說服法院以形成被告有
    罪之心證，基於無罪推定之原則，自應為被告無罪判決之諭
    知（最高法院92年台上字第128 號判例意旨參照）。
三、本件公訴人認被告涉犯上開罪嫌，無非係以此部分事實，業
    據被告於警詢及偵查時供述在卷，並經證人丁○○、甲○○
    、乙○○、戊○○等人於警詢時證述明確，復有台北縣政府
    警察局ＤＮＡ鑑驗書等件在卷可稽，為其論據。
四、訊據被告堅決否認有何犯行，辯稱：伊不知道為什麼該等車
    內驗出伊的ＤＮＡ，可能是朋友開車載伊，伊沒有偷該等車
    輛等語。是本案之爭點即在：被告有無竊取各該自用小客車
    之犯行？本院自應就此加以審酌。
五、本院查：
（一）上揭有關如附件起訴書附表一所示之四部自用小客車，於
      前開時、地遭竊，嗣經警尋獲，並在該等車輛上之吸管、
      煙蒂，採得被告之ＤＮＡ檢體等事實，為被告所不否認，
      並經證人丁○○、甲○○、乙○○、戊○○等人於警詢時
      證述明確，復有台北縣政府警察局ＤＮＡ鑑驗書等件在卷
      可稽，固堪認定。
（二）惟證人丁○○、甲○○、乙○○、戊○○等人之證言、查
      獲照片等件，僅能證明各該自用小客車，確於前開時、地
      遭竊，嗣經警尋獲之事實；而台北縣政府警察局ＤＮＡ鑑
      驗書，亦僅能證明各該失竊車輛上採得被告之ＤＮＡ檢體
      等事實，此均為被告所不否認，是本案之積極證據，至多
      僅能證明被告確於該車失竊期間，曾乘坐過該車，尚難遽
      認論被告有竊取該車之犯行。
（三）又認定不利於被告之事實，須依積極證據，苟積極證據不
      足為不利於被告事實之認定時，即應為有利於被告之認定
      ，更不必有何有利之證據。且認定犯罪事實應依證據，為
      刑事訴訟法所明定，故被告否認犯罪事實所持之辯解，縱
      屬不能成立，仍非有積極證據足以證明其犯罪行為，不能
      遽為有罪之認定（最高法院30年上字第816 號、第1831號
      判例意旨參照）。
（四）查被告先後於警詢、偵查、及本院審理時供述「可能是朋
      友開車載伊」云云，雖與常情有違，不足憑採，惟檢察官
      所提出之積極證據，既不足為被告有罪之積極證明，依前
      開說明，自應為被告有利之認定。
六、綜上所述，本案失竊車輛內雖採得被告之ＤＮＡ檢體，然檢
    察官所提出之證據，不足為被告有竊取該等車輛之積極證明
    ，無從說服法院以形成被告有罪之心證，此外，復查無其他
    積極證據足證被告確有如公訴意旨所述之犯行，揆諸首揭說
    明，自應諭知被告無罪之判決。
據上論斷，應依刑事訴訟法第301 條第1 項前段，判決如主文。
本案經檢察官馮君傑到庭執行職務。
中    華    民    國    99    年    7     月    13    日
                  刑事第17庭  法  官  林鈺琅
以上正本證明與原本無異。
如不服本判決，應於收受送達後10日內，向本院提出上訴狀，並
應敘述具體理由；其未敘述上訴理由者，應於上訴期間屆滿後20
日內，向本院補提理由書（均須按他造當事人之人數附繕本），
「切勿逕送上級法院」。
                              書記官  鍾惠萍
中    華    民    國    99    年    7     月    13    日
附件：

司法院資訊處製作；財團法人民間司法改革基金會備份。
